【裁判字號】    99,聲再,170
【裁判日期】    991213
【裁判案由】    傷害等
【裁判全文】
臺灣高等法院高雄分院刑事裁定         99年度聲再字第170號
受判決人    施添發
上列聲請人因傷害等案件，對於本院99年度上易字第946 號中華
民國99年11月17日確定判決，聲請再審（起訴案號：臺灣高雄地
方法院檢察署98年度偵字第19912 號），本院裁定如下：
    主  文
再審之聲請駁回。
    理  由
一、聲請再審意旨略以：
(一)刑事訴訟法第421 條規定，不得上訴於第三審法院之案件，其
  經第二審確定之有罪判決，如就足產生影響於判決之重要證據
  漏未審酌者，亦得為受判決人之利益聲請再審。
(二)承辦檢察官不待傳喚陳全利，就起訴被告及共同被告施添財，
  而對林秀燕不起訴，未斟酌林秀燕犯傷害、公然侮辱，顯失公
  平正義。
(三)依刑事訴訟法第156 條第2 項規定，被告或共犯之自白，不得
  作為有罪判決之唯一證據，仍應調查其他必要之證據，以察其
  是否與事實相符。一審被告施添財證稱：「施添發用花盆砸我
  所有之車…因該車子警報器在響，我太太下樓開門即遭施添發
  毆打」，林秀燕具結證稱：「施添發到我家後…不分青紅皂白
  就徒手打我」，證人陳全利、鄭吉利均證稱：「林秀燕罵施添
  發沒路用…」。然而，車子係與林秀燕互毆後再砸車，也付了
  3,600 元消費卷( 或施添財侵占) ，被告看到高齡老母施高花
  忍二次被一審被告施添財棄養，且證人林秀燕從監視器看到鄭
  吉利及施高花忍拒不開門，被告才下車才用空的花盆引起車子
  警報器響，期待施添財夫婦下來交出侵占( 保管) 之3,600 元
  消費卷，車子受損係在與林秀燕互毆，實因施添財貪圖財產，
  放任老母親沒人照顧及毀損施家神主牌，拿父親財產還趕父親
  出門，當場激於義憤所為。按一審共同被告施添財所為不利於
  被告施添發之陳述，故得採為被告犯罪之證據，但此項不利之
  陳述，須無瑕疵可指，且就其他方面調查又與事實相符者，始
  得採為犯罪事實之認定，且證人施高花忍尚未到庭作證，僅憑
  一審共同被告施添財及證人林秀燕證詞即為被告犯罪事實之認
  定，顯與刑事訴訟法第156 條第2 項立法理由精神有違。上開
  二位證人之證述既有矛盾與不實之處，自應調查其他必要證據
  ，以察其是否與義憤傷害相符。
(四)本案審判長不尊重合議庭就駁回被告傳喚證人聲請，遽為不利
  被告之採認，有違證據原則，於法未合，又一、二審未傳喚施
  高花忍交代3,600 元費用是否付修車之用及林秀燕是否毆打施
  添發就駁回上訴，顯有失公允，並有未盡調查之違誤。
(五)綜上所述，本案有上述有利於被告聲請再審之依據，且一、二
  審未傳喚直接證人施高花忍，一、二審均未加審酌，有未盡調
  查之違誤，請求准予再審等語。
二、按「不得上訴於第三審法院之案件，除前條規定外，其經第
    二審確定之有罪判決，如就足生影響於判決之重要證據漏未
    審酌者，亦得為受判決人之利益，聲請再審」，刑事訴訟法
    第421 條定有明文。經查:
（一）本院99年度上易字第946 號確定判決除引用證人施添財、
      林秀燕之證詞外，並引用聲請人之友人鄭吉利、陳全利之
      證詞作為被告論罪之依據，且前述4 位證人之證述互核均
      相符，復有匯豐五甲廠結帳清單、車損照片、瑞生醫院診
      斷證明書可資佐證，有該判決第2 頁至4 頁可稽（本院卷
      第10、11頁），是聲請人稱: 原判決僅憑共同被告施添財
      及證人林秀燕證詞即為被告犯罪事實之認定，顯與刑事訴
      訟法第156 條第2 項立法理由精神有違，上開二位證人之
      證述有矛盾與不實之處云云，尚非實在，核先敘明。
（二）再聲請人主張，一、二審未傳喚施高花忍，證明3,600 元
      費用是否付修車之用，且可證明林秀燕是否毆打施添發云
      云，其中3,600 元是否付修車費，與本件傷害案件，顯無
      關連；至於林秀燕是否毆打施添發一節，為聲請人是否另
      對林秀燕提出傷害告訴之問題，亦與本案無關，是證人施
      高花忍顯非足產生影響於判決之重要證據，可以認定。
（三）至於聲請人另稱，承辦檢察官不待傳喚陳全利，就起訴被
      告及施添財，而對林秀燕不起訴，未斟酌林秀燕犯傷害、
      公然侮辱，顯失公平正義云云。此為檢察官在偵查程序中
      依其職權所為之作為，要非本院所得審究，亦非刑事訴訟
      法規定可據為聲請再審之事由。
三、有罪之判決確定後，為受判決人之利益聲請再審，必其聲請
    之理由，合於刑事訴訟法第420 條第1 項所定情形之1 或合
    符第421 條規定有足生影響於判決之重要證據漏未審酌者，
    始准許之。本院99年度上易字第946 號判決既已審酌前述二
    、（一）之各項證據為聲請人有罪之判決，並無足生影響於
    判決之重要證據漏未審酌之情況，而本件聲請人所舉聲請再
    審之理由，復與上引法條所定無一相符，因此，本件再審之
    聲請，為無理由，應予駁回。
據上論結，依刑事訴訟法第433 條，裁定如主文。
中    華    民    國    99    年    12    月    13    日
                刑事第十一庭  審判長法  官 翁慶珍
                                    法  官 孫啟強
                                    法  官 石家禎
以上正本證明與原本無異。
如不服本裁定應於送達後5 日內向本院提出抗告狀。
中    華    民    國    99    年    12    月    13    日
                                    書記官 賴梅琴

司法院資訊處製作；財團法人民間司法改革基金會備份。
